臺灣臺南地方法院刑事判決　　　　　　　　　　　　　九十年度訴字第一四三九號
　　公　訴　人　臺灣台南地方法院檢察署檢察官
　　被　　　告　乙○○
右列被告因偽造文書等案件，經檢察官提起公訴（九十年度營偵字第一四九九號），
及移送併辦（同字第一九三八號），本院判決如左：
    主  文
乙○○連續行使偽造私文書，足以生損害於公眾及他人，累犯，處有期徒刑壹年貳月
。偽造之丙○○署押柒枚、甲○○署押捌枚均沒收。
    事  實
一、乙○○曾因違反肅清煙毒條例案件，經法院判處有期徒刑三年八月，於民國（下
    同）八十九年四月十七日執行完畢。不知悔改，復意圖為自己不法之所有，並基
    於概括犯意，連續於九十年五月二十三日下午四時許，在台南縣新營市○○路六
    十二號即耕昇電腦公司內，趁店員不注意之際，竊取丙○○所有放於辦公桌上之
    咖啡色皮包一只（內有新台幣－以下同－四千四百元、身分證乙張、富邦銀行發
    行之信用卡二張、渣打銀行發行之安麗信用卡一張、匯通銀行發行之國泰聯名信
    用卡一張）後離去。詎乙○○甫得手後，因見包皮內有信用卡四張，復意圖為自
    己不法之所有，且基於概括犯意，由不知情之夫即王基賢（另為不起訴處分）駕
    車載其前往三商百貨等商家，在簽帳單上偽造丙○○署押之方式刷卡消費。先於
    （一）同日下午六時三十七分許，持竊得之富邦銀行發行之信用卡（卡號：00
    00－0000－0000－0000），在新營市台南縣新營市三商百貨刷卡
    消費四百九十九元，使三商百貨之店員陷於錯誤而讓其得逞；復於（二）同日下
    午七時二十六分許，持竊得之另一張富邦銀行發行之信用卡（卡號：0000－
    0000－0000－0000）在新營市大新營加油站刷卡消費一千一百七十
    元及同日下午八時二十分許，在同市麗嬰房刷卡消費六百四十元，均使上開店之
    店員陷於錯誤而讓其得逞；再於（三）持竊得之渣打銀行發行之信用卡，連續於
    同日下午七時六分許，在台南縣新營市○○路一六一巷四號波霸通信行刷卡消費
    九千七百八十五元；七時四十五分及七時五十八分許，在台南縣新營市○○路一
    九五號愛的世界，分別刷卡消費一千六百二十元及一千六百五十九元；再於八時
    五十九分及九時五十五分許許，在新營市○○路二五一號家樂福賣場，刷卡消費
    二千六百二十二元及二千一百八十五元，均使上開店之店員陷於錯誤而讓其得逞
    。繼於（四）持竊得之匯通銀行發行之國泰聯名信用，於同年月二十四日上午九
    時三十分許，在新營市○○路二五一號家樂福賣場，刷卡消費二千六百七十元，
    使家樂福之店員陷於錯誤，而讓其得逞，共計詐得二萬二千八百元。嗣經丙○○
    發覺其所領用之信用卡被盜刷報警循線查獲上情。
二、乙○○承上意圖為自己不法所有之概括犯意，復於九十年六月廿四日二十三時許
    ，在台南縣新營市○○路三三六巷五十號四樓，竊得丁○○所有之郵局提款卡及
    甲○○所有中華商業銀行信用卡各一枚，旋於同年月廿五日凌晨零時廿七分許，
    利用丁○○之提款卡，在台南縣新營市信用合作社民治分社盜領存款一千元。又
    利用甲○○之信用卡，向店家刷卡消費。計有（一）九十年六月二十五日零時三
    十六分許，在大新加油站（新營市○○路二九九號）冒刷一、０八五元。（二）
    九十年六月廿五日二十時三分許，在皇禧藝品房（台南市○區○○街三一號）冒
    刷一萬元。（三）九十年六月二十五日三時三一分許，在歐巨飲食店冒刷九百七
    十一元。（四）九十年六月二十五日九時十一分及十時十分許，在家樂福大賣場
    （新營市○○路二五一號）分別冒刷三千九百四十元及六千六百三十二元。（五
    ）九十年六月二十五日十時十六分許，在新營市羅德貿易有限公司冒刷九百九十
    九元。（六）九十年六月廿五日十時卅八分許，在鈺珊珠寶銀樓冒刷五千元。（
    七）九十年六月廿五日十一時一分許，在旺角皮鞋店（新營市民權市一號）冒刷
    三千二百元。八筆共冒刷三萬一千八百二十七元。
二、案經丙○○、丁○○、甲○○訴由台南縣警察局新營分局報請臺灣臺南地方法院
    檢察署檢察官偵查起訴。
    理  由
一、訊據被告坦承有於右揭時、地竊取被害人丙○○、丁○○、甲○○所有之「金融
    卡」，並以丁○○之「金融卡」盜領一千元，及連續偽造丙○○、甲○○之署押
    ，進而向店家盜刷卡消費等情不諱，核與被害人丙○○、丁○○、甲○○在警訊
    時所述情節相符，復有富邦銀行信用卡部、聯合信用卡處理中心、英商渣打銀行
    信用卡中心製作之一覽表各乙份、簽帳卡存根、麗嬰房開立之發票一張及照片乙
    份等件在卷可稽。罪證已臻明確，被告犯行，堪予認定。
二、核被告所為，係犯刑法第三百二十條第一項竊盜罪、第三百三十九條第一項之詐
    欺罪及第二百十六條、第二百十條之行使偽造私文書罪。被告偽造署押之行為，
    為偽造私文書之部分行為。其偽造文書後，復持以行使，偽造之低度行為，應為
    行使之高度行為所吸收，均不另論罪。被告先後多次偽造文書及詐欺取財犯行，
    時間緊接，犯罪構成要件相同，顯係基於概括犯意反覆為之，為連續犯，應依刑
    法第五十六條規定以一罪論，並加重其刑。被告所犯上開竊盜、偽造文書、詐欺
    取財罪間，有方法結果之牽連關係，應從一重處斷。被告曾因違反肅清煙毒條例
    案件，經法院判處有期徒刑三年八月，於八十九年四月十七日執行完畢，有台灣
    高等法院台南分院被告全國前案紀錄表在卷可稽，茲五年內又犯本件之罪為累犯
    ，依法遞加重其刑，並依先加後減之方法為之。爰審酌被告之品性及其犯罪之動
    機、目的、手段暨犯罪後態度等一切情狀，處以如主文所示之刑，以資懲儆。偽
    造之丙○○署押七枚、甲○○署押八枚，依刑法第二百十九條規定宣告沒收。
三、據上論斷，應依刑事訴訟法第二百九十九條第一項前段，刑法第五十六條、第三
    百二十條、第二百十條、第二百十六條、第三百三十九條第一項、第五十五條、
    第四十七條、第二百十九條，罰金罰鍰提高標準條例第一條前段，判決如主文。
本案經檢察官吳文政到庭執行職務。
中    華    民    國      九十一      年      四      月      二        日
                            臺灣臺南地方法院刑事第二庭
                                    法  官   王立村
右正本證明與原本無異。
如不服本判決，應於判決送達後十日內向本院提出上訴狀( 應附繕本 )。
                                    書記官   楊尚穎
中    華    民    國      九十一      年      四      月      二        日
附錄本案論罪科刑法條全文：
刑法第二百一十條
偽造、變造私文書，足以生損害於公眾或他人者，處五年以下有期徒刑。
刑法第二百一十六條
行使第二百十條至第二百十五條之文書者，依偽造、變造文書或登載不實事項或使登
載不實事項之規定處斷。
刑法第三百三十九條
意圖為自己或第三人不法之所有，以詐術使人將本人或第三人之物交付者，處五年以
下有期徒刑、拘役或科或併科一千元以下罰金。
以前項方法得財產上不法之利益或使第三人得之者，亦同。
前二項之未遂犯罰之。
